tr: PEGI derecelendirmesi: 12; 16; 18; 3; 7; Diğer
zh-CN: PEGI 评级: 12; 16; 18; 3; 7; 其他
bg-BG: PEGI рейтинг: 12; 16; 18; 3; 7; Други
de: PEGI-Einstufung: 12; 16; 18; 3; 7; Sonstiges
en: PEGI rating: 12; 16; 18; 3; 7; Other
da: PEGI-bedømmelse: 12; 16; 18; 3; 7; Andet
el: Αξιολόγηση PEGI: 12; 16; 18; 3; 7; Άλλο
ru: Рейтинг PEGI: 12; 16; 18; 3; 7; Другой
pt-PT: Classificação PEGI: 12; 16; 18; 3; 7; Outro
ko: PEGI 등급: 12; 16; 18; 3; 7; 기타
th: เรตติ้ง PEGI: 12; 16; 18; 3; 7; อื่นๆ
sv: PEGI-klassning: 12; 16; 18; 3; 7; Övrigt
sk-SK: Hodnotenie PEGI: 12; 16; 18; 3; 7; Iné
es: Clasificación PEGI: 12; 16; 18; 3; 7; Otros
ro-RO: Rating PEGI: 12; 16; 18; 3; 7; Altele
vi: Xếp hạng từ hệ thống phân loại trò chơi điện tử của châu Âu: 12; 16; 18; 3; 7; Khác
sl-SI: Ocena PEGI: 12; 16; 18; 3; 7; Drugo
hu: PEGI minősítés: 12; 16; 18; 3; 7; Egyéb
it: Classificazione PEGI: 12; 16; 18; 3; 7; Altro
lt-LT: PEGI įvertinimas: 12; 16; 18; 3; 7; Kita
cs: Hodnocení PEGI: 12; 16; 18; 3; 7; Jiné
nl: PEGI-beoordeling: 12; 16; 18; 3; 7; Andere
pl: Ocena PEGI: 12; 16; 18; 3; 7; Inne
nb: PEGI-vurdering: 12; 16; 18; 3; 7; Annet
ja: PEGIによるレイティング: 12; 16; 18; 3; 7; その他
hr-HR: PEGI ocjena: 12; 16; 18; 3; 7; Ostalo
fi: PEGI-luokitus: 12; 16; 18; 3; 7; Muu
zh-TW: PEGI 評級: 12; 16; 18; 3; 7; 其他
pt-BR: Classificação PEGI: 12; 16; 18; 3; 7; Outro
fr: Classification PEGI: 12; 16; 18; 3; 7; Autre